【裁判字號】    99,訴,217
【裁判日期】    990524
【裁判案由】    違反毒品危害防制條例
【裁判全文】
臺灣嘉義地方法院刑事判決               99年度訴字第217號
公  訴  人  臺灣嘉義地方法院檢察署檢察官
被      告  丙○○
指定辯護人  張麗雪律師
被      告  乙○○
指定辯護人  本院公設辯護人顏玲玲
上列被告等因違反毒品危害防制條例案件，經檢察官提起公訴（
99年度偵字第716 、2161號、99年度毒偵字第148 號），本院判
決如下：
    主  文
丙○○犯如附表一、二所示之罪，均累犯，各處如附表一、二所
示之刑；又施用第一級毒品，累犯，處有期徒刑捌月，扣案如附
表三編號1 所示之毒品沒收銷燬之，扣案如附表三編號4 、7 所
示之物沒收之；又施用第二級毒品，累犯，處有期徒刑伍月。應
執行有期徒刑陸年，販賣第二級毒品所得新臺幣陸仟元沒收之，
如全部或一部不能沒收時，以其財產抵償之，共同販賣第二級毒
品所得新臺幣貳仟元與乙○○連帶沒收，如全部或一部不能沒收
時，以其等財產連帶抵償之；扣案如附表三編號1 、2 、3 所示
之毒品沒收銷燬之，扣案如附表三編號4 、5 、6 、7 、8 所示
之物品沒收之。
乙○○共同販賣第二級毒品貳罪，各處如附表二所示之刑。應執
行有期徒刑肆年貳月，共同販賣第二級毒品所得新臺幣貳仟元與
丙○○連帶沒收，如全部或一部不能沒收時，以其等財產連帶抵
償之；扣案如附表三編號2 、3 所示之毒品沒收銷燬之，扣案如
附表三編號5 、6 、8所示之物沒收之。
    犯 罪 事 實
一、丙○○前因施用毒品案件，經本院裁定送觀察、勒戒後，認
    無繼續施用毒品傾向，於民國90年10月13日執行完畢釋放出
    所，並經臺灣嘉義地方法院檢察署檢察官以90年度毒偵緝字
    第201 、202 號不起訴處分確定，於前開觀察勒戒執行完畢
    釋放後5 年內，復因施用毒品案件，經本院以95年度易字第
    623 號判處有期徒刑4 月確定；另因持有第一級毒品案件，
    經本院以95年度易字第623 號判處有期徒刑4 月確定，上開
    2 罪經裁定減刑並定應執行有期徒刑3 月又15日，於96年7
    月24日縮短刑期執行完畢。
二、丙○○明知甲基安非他命係屬毒品危害防制條例所定之第二
    級毒品，未經許可，不得非法持有、販賣，竟基於意圖販賣
    第二級毒品甲基安非他命以營利之犯意，於附表一所示之時
    間，以其所有門號0000000000號行動電話與林建坤、甲○○
    等人聯繫確認後，至附表一所示之地點販賣每次金額新臺幣
    （下同）1,000 元之第二級毒品甲基安非他命予林建坤、甲○○等人，得款合計6,000 元。
三、丙○○、乙○○明知甲基安非他命係屬毒品危害防制條例所
    定之第二級毒品，未經許可，不得非法持有、販賣，竟仍共
    同基於意圖販賣第二級毒品甲基安非他命以營利之犯意聯絡
    ，先於附表二編號1 所示之時間，由丙○○以其所有門號
    0000000000號行動電話與甲○○聯繫確認後，即囑由在旁之
    乙○○持金額1,000 元之第二級毒品甲基安非他命至附表二
    編號1 所示之地點交與甲○○，並於收取價金後交付丙○○
    ；再於附表二編號2 所示之時間，由丙○○以其所有門號
    0000000000號行動電話與甲○○聯繫確認後，丙○○旋以電
    話聯繫乙○○所有門號0000000000號行動電話，由乙○○將
    金額1,000 元之第二級毒品甲基安非他命送至附表二編號2
    所示之地點交付甲○○，並於收取價金後交付丙○○，得款
    合計2,000 元。
四、丙○○分別基於施用第一級毒品海洛因、第二級毒品甲基安
    非他命之犯意，於99年1 月19日中午12時許，在嘉義縣某路
    邊車內，分別將香菸摻入海洛因後施用第一級毒品海洛因1
    次；另於上開時地以玻璃球燒烤甲基安非他命之方式，施用
    第二級毒品甲基安非他命1 次。
五、嗣經警實施通訊監察，而於99年1 月19日下午5 時50分許，
    持搜索票至嘉義縣六腳鄉灣北村灣內304 號查獲，並自丙○○處扣得如附表三編號1 、2 、4 、5 所示之物，在乙○○
    處扣得如附表三編號3 、6 所示之物，而查悉上情。
六、案經行政院海岸巡防署海岸巡防總局中部地區巡防局第四二
    岸巡大隊報告及雲林縣警察局移送臺灣嘉義地方法院檢察署
    檢察官偵查起訴。
    理  由
壹、證據能力部分：
    按被告以外之人於審判外之陳述，雖不符刑事訴訟法第159
    條之1 至第159 條之4 之規定，而經當事人於審判程序同意
    作為證據，法院審酌該言詞陳述或書面陳述作成時之情況，
    認為適當者，亦得為證據；當事人、代理人或辯護人於法院
    調查證據時，知有第159 條第1 項不得為證據之情形，而未
    於言詞辯論終結前聲明異議者，視為有前項之同意，刑事訴
    訟法第159 條之5 定有明文。查本案所引用之被告以外之人
    審判外之言詞或書面陳述，被告丙○○、乙○○、其等辯護
    人及檢察官於本院審理時，知有第159 條第1 項不得為證據
    之情形，而未於言詞辯論終結前聲明異議，本院審酌該等言
    詞陳述及書面陳述作成之情況，未見有何不適當之情形，故
    依前開規定，均應有證據能力。
貳、認定犯罪事實所憑之證據及理由：
一、上開事實，業據被告丙○○於警詢、偵訊及本院審理時、乙○○於警詢、本院審理時均坦承不諱，核與證人即附表一、
    二所示之購毒者林建坤、甲○○於警詢、偵查及證人甲○○
    於本院審理時之證述相符，復有搜索票、搜索暨扣押筆錄、
    扣押物品目錄表、現場照片、通訊監察書暨電話附表及通訊
    監察作業報告表及監聽譯文、法務部調查局濫用藥物實驗室
    99 年2月25日調科壹字第09923003830 號鑑定書、行政院衛
    生署草屯療養院99年2 月6 日草療鑑字第0990200025號鑑定
    書、代號與真實姓名對照表、臺灣檢驗科技股份有限公司濫
    用藥物尿液檢驗報告、被告乙○○警詢光碟翻拍照片各1份
    附卷可查，且有扣案如附表三所示之物可稽，足認被告2人
    之任意性自白與事實相符，應堪採信。
二、另查甲基安非他命物稀價昂，為政府嚴予取締之物，且販賣
    毒品罪更係重罪，設若無利可圖，衡情一般持有毒品者，並
    無甘冒被移送法辦之危險，輕易將持有毒品交付他人之理。
    而被告丙○○亦陳稱購入之第二級毒品甲基安非他命較為便
    宜，而販賣賺取差價等語（見本院卷第100 頁），是其等所
    販入之價格較所出售之價格低廉，而從中賺取買賣之差價牟
    利，有營利意圖甚明。
三、復按施用第一、二級毒品為犯罪行為，毒品危害防制條例第
    10條定有處罰明文。故施用第一、二級毒品者，依前揭規定
    本應科以刑罰，惟基於刑事政策，對合於一定條件之施用者
    ，則依同條例第20條、第23條之規定，施以觀察、勒戒或強
    制戒治之保安處分。又毒品危害防制條例第20條、第23條將
    施用毒品之刑事處遇程序，區分為「初犯」及「5 年內再犯
    」、「5 年後再犯」。依其立法理由之說明：「初犯」，經
    觀察、勒戒或強制戒治後，應為不起訴處分或不付審理之裁
    定；經觀察、勒戒或強制戒治執行完畢釋放後，「5 年內再
    犯」者，因其再犯率甚高，原實施之觀察、勒戒及強制戒治
    既已無法收其實效，爰依法追訴或裁定交付審理。至於經觀
    察、勒戒或強制戒治執行完畢釋放後，「5 年後再犯」者，
    前所實施之觀察、勒戒或強制戒治已足以遮斷其施用毒品之
    毒癮，為期自新及協助其斷除毒癮，仍適用「初犯」規定，
    先經觀察、勒戒或強制戒治之程序。從而依修正後之規定，
    僅限於「初犯」及「5 年後再犯」2 種情形，始應先經觀察
    、勒戒或強制戒治程序。倘被告於5 年內已再犯，經依法追
    訴處罰，縱其第3 次（或第3 次以上）再度施用毒品之時間
    ，在初犯經觀察、勒戒或強制戒治執行完畢釋放5 年以後，
    已不合於「5 年後再犯」之規定，且因已於「5 年內再犯」
    ，顯見其再犯率甚高，原實施觀察、勒戒或強制戒治，已無
    法收其實效，即應依該條例第10條處罰（最高法院95年5 月
    9 日第7 次、97年度第5 次刑事庭會議決議參照）。本件被
    告丙○○前因施用毒品案件，經本院裁定送觀察、勒戒後，
    認無繼續施用毒品傾向，於90年10月13日執行完畢釋放出所
    ，並經臺灣嘉義地方法院檢察署檢察官以90年度毒偵字第
    201 、202 號不起訴處分確定，於前開觀察勒戒執行完畢釋
    放後5 年內，復因施用毒品案件，經本院以95年度易字第
    623 號判處有期徒刑4 月確定，有臺灣高等法院被告前案紀
    錄表在卷可按。是被告丙○○於前開觀察勒戒執行完畢釋放
    後5 年內再犯施用毒品之罪，且經依法追訴處罰，並因本件
    為3 犯以上施用毒品之罪，顯見其再犯率甚高，原實施觀察
    、勒戒，已無法收其實效，應依法處罰。
四、從而，本件事證明確，被告2 人犯行堪予認定，應依法論科
    。
、論罪科刑部分：
一、按海洛因、甲基安非他命分屬毒品危害防制條例第2 條第2
    項第1 款、第2 款所定之第一級、第二級毒品。核被告丙○○就犯罪事實二、三、（即附表一、二）所為，均係犯毒品
    危害防制條例第4 條第2 項之販賣第二級毒品罪；就犯罪事
    實四、所為，係犯同條例第10條第1 項、第2 項施用第一、
    二級毒品罪。被告乙○○就犯罪事實三、（即附表二）所為
    ，係犯同條例第4 條第2 項販賣第二級毒品罪。被告丙○○
    就附表一及被告2 人就附表二所持有第二級毒品甲基安非他
    命之低度行為，為販賣之高度行為所吸收，均不另論罪。另
    被告丙○○就犯罪事實四所持有第一級毒品海洛因、第二級
    毒品甲基安非他命之低度行為，分別為施用之高度行為所吸
    收，均不另論罪。被告2 人就附表二所示之犯行，基於犯意
    聯絡，由被告丙○○與買家聯絡後提供第二級毒品，由被告
    乙○○負責將第二級毒品甲基安非他命交付與購毒者甲○○
    ，並收取現金，是被告2 人間，既有犯意聯絡及行為分擔，
    均為共同正犯。公訴意旨認被告乙○○就附表一編號5 、6
    部分，與被告丙○○有犯意聯絡及行為分擔等情，然此部分
    尚屬無法證明（詳如下述肆、不另為無罪諭知部分），附此
    敘明。又被告2 人上開各次犯行，犯罪時間均屬獨立可分，
    行為獨立，難謂係基於同一販賣毒品犯意之反覆、延續實行
    ，依社會通念，殊難認以評價為一罪為適當，自不得認僅成
    立集合犯之包括一罪，而應予分論併罰。至公訴人蒞庭時認
    被告乙○○之販賣第二級毒品行為，應論以集合犯，容有誤
    會，併予敘明。
二、被告丙○○有如犯罪事實欄所載前科紀錄及執行情形，有卷
    附臺灣高等法院被告前案紀錄表可按，其受有期徒刑之執行
    完畢，5 年以內再故意犯本件各次犯行，均為累犯，除法定
    本刑為無期徒刑部分，依法不得加重其刑外，各依刑法第47
    條第1 項之規定加重其刑。又被告2 人就販賣第二級毒品之
    犯行，於偵查及審判中均自白犯行（被告乙○○於警詢及本
    院審理時坦承犯行），爰均適用毒品危害防制條例第17 條
    第2 項之規定，減輕其刑，並就被告丙○○之部分先加後減
    之。被告丙○○辯護人辯護意旨雖稱：被告身罹肝癌，並有
    糖尿病、十二指腸潰瘍、高血壓等病，無力謀生，無奈鋌而
    走險販毒以維持最低生活需求，毒品危害防制條例第4 條第
    2 項屬最輕本刑7 年以上之有期徒刑重罪，情輕法重，犯罪
    情狀尚堪憫恕，請依刑法第59條酌減其刑云云；另被告乙○○因被告丙○○身體不適無法外出，而受託幫忙難以拒絕，
    一時失慮觸犯法律，且非主犯，未從中賺取利潤或獲得好處
    ，其犯罪情節輕微，本案實情輕法重，依其情狀尚堪憫恕，
    請依刑法第59條減輕其刑云云。惟查刑法第59條規定：「犯
    罪之情狀顯可憫恕，認科以最低度刑仍嫌過重者，得酌量減
    輕其刑。」本條係關於裁判上減輕之規定，必於審酌一切之
    犯罪情狀，在客觀上顯然足以引起一般同情，認為縱予宣告
    法定最低刑度猶嫌過重者，始有其適用（最高法院38年臺上
    字第16號、45年臺上字第1165號、51年臺上字第899 號判例
    參照）。查被告丙○○前因販賣第二級毒品案件，經本院以
    96年度訴字第342 號判處應執行有期徒刑15年，經臺灣高等
    法院臺南分院以97年度上訴字第923 號駁回上訴（尚未確定
    ），竟仍再為本件販賣第二級毒品之罪，且次數非少，又被
    告丙○○雖身染疾病，且無謀生能力，惟其於本院審理時亦
    供稱生活費沒花什麼錢，有需要則由女兒提供等語（見本院
    卷第101 頁），卻仍執意為本件販賣第二級毒品犯行，顯無
    情堪憫恕可言。至被告乙○○參與販賣第二級毒品之數量僅
    2 次，以販賣第二級毒品法定本刑為7 年以上有期徒刑，兼
    衡被告乙○○於警詢及本院審理中自白而可減輕其刑，並無
    情輕法重之憾。是被告2 人所為本件販賣第二級毒品犯行，
    並無明顯可憫恕之情狀，辯護人等請求依刑法第59條酌量減
    輕其刑，尚無足採。
三、爰審酌被告丙○○國小畢業、被告乙○○高職肄業之智識程
    度，其等不思以正當途徑賺取金錢，竟以販賣毒品圖不法所
    得，足以使購買施用者導致生理及心理毒害，形成生理成癮
    性及心理依賴性，戕害國民身心健康，危害社會治安，其無
    視於國家杜絕毒品危害之禁令，並參酌被告2 人販賣第二級
    毒品甲基安非他命之次數、每次販賣所得為1,000 元，被告
    丙○○為提供毒品來源者，被告乙○○參與情節較輕，及被
    告乙○○雖於偵查中、本院移審時一度飾詞否認犯行，然於
    本院審理時已坦承犯行，被告丙○○施用第一、二級毒品則
    屬殘害自身自身健康之行為，尚未嚴重破壞社會秩序或侵害
    他人權益等一切情狀，各量處如主文所示之刑，並定其應執
    行之刑，以示懲儆。
四、沒收部分：
（一）按犯販賣第一級、第二級毒品之罪者，其供犯罪所用或因
      犯罪所得之財物，均沒收之，如全部或一部不能沒收時，
      追徵其價額或以其財產抵償之，毒品危害防制條例第19條
      第1 項定有明文。查被告丙○○如附表一各次販賣所得財
      物，自應依上開規定宣告沒收，如全部或一部不能沒收時
      ，均以其財產抵償之。另被告2 人如附表二各次販賣所得
      之財物，應連帶沒收之，如全部或一部不能沒收時，均以
      其等財產連帶抵償之。另扣案被告丙○○所有如附表三編
      號5 之所示之手機（含SIM 卡1 張）係作為各次聯絡販毒
      之用，扣案被告乙○○所有如附表三編號6 之物，係作為
      附表二編號2 聯絡販毒之用，業經渠等供述在卷，亦應依
      上開規定沒收之（均已扣案，且為特定物，無需追徵其價
      額或以財產抵償）。至儲值卡則係犯罪預備之物，爰依刑
      法第38條第1 項第2 款之規定沒收之。
（二）扣案如附表三編號1 之白色粉末經送驗結果，成分含第一
      級毒品海洛因，附表三編號2 、3 之透明結晶經送驗結果
      含第二級毒品甲基安非他命（重量、目的均詳如附表三編
      號1 、2 、3 所示），有法務部調查局濫用藥物實驗室鑑
      定書、行政院衛生署草屯療養院鑑定書在卷可查，均屬本
      案查獲之毒品，應依毒品危害防制條例第18條第1 項前段
      之規定，沒收銷燬之。且扣案如附表三編號2 、3 之第二
      級毒品甲基安非他命，在被告2 人最後1 次犯行宣告沒收
      銷燬之。附表三編號8 上開包裝第二級毒品甲基安非他命
      之夾鏈袋，係用於包裹毒品，防其裸露、逸出、潮濕，便
      於持有藉以販賣甲基安非他命，應依毒品危害防制條例第
      19條第1 項規定在被告2 人最後1 次犯行宣告沒收。
（三）再附表三編號7上開包裝第一級毒品海洛因之夾鏈袋用於
      防止海洛因裸露、逸出、潮濕，且與附表三編號4所示之
      物，均係被告丙○○所有，供施用第一級毒品所用之物，
      爰依刑法第38條第1項第2款之規定，沒收之。
（四）至其他扣案之物品，均與本件販賣第二級毒品甲基安非他
      命或施用第一、二級毒品之犯行無關，且無積極證據證明
      其他扣案物品確係供本件犯行所用或所得之物，爰不併予
      宣告沒收，附此敘明。
肆、不另為無罪諭知部分：
一、公訴意旨另以：被告乙○○除前開論罪科刑部分外，又基於
    反覆實施之犯意，與被告丙○○共同基於意圖販賣第二級毒
    品甲基安非他命以營利之犯意聯絡，先由被告丙○○以其所
    有行動電話與甲○○聯繫確認後，被告丙○○旋交由乙○○
    將金額1,000 元之第二級毒品甲基安非他命，先後於98年12
    月29日晚上6 時8 分許、99年1 月8 日晚上10時許，分別送
    至嘉義縣新港鄉○○○○○道路、番婆庄筍仔園附近某處（
    即附表一編號5 、6 所示之時、地），而共同販賣第二級毒
    品甲基安非他命與甲○○等情，因認上開部分之事實亦涉有
    毒品危害防制條例第4 條第2 項之販賣第二級毒品罪嫌。
二、按犯罪事實應依證據認定之，無證據不得認定犯罪事實，刑
    事訴訟法第154 條第2 項定有明文。次按認定不利於被告之
    事實，須依積極證據，苟積極證據不足為不利於被告事實之
    認定時，即應為有利於被告之認定，更不必有何有利之證據
    ；認定犯罪事實所憑之證據，雖不以直接證據為限，間接證
    據亦包括在內，然而無論直接或間接證據，其為訴訟上之證
    明，須於通常一般之人均不致有所懷疑，而得確信為真實之
    程度者，始得據為有罪之認定，倘其證明尚未達於此一程度
    ，而有合理性懷疑存在時，即不得遽為被告犯罪之認定，最
    高法院30年上字第816 號、76年臺上字第4986號判例意旨可
    資參照。又按施用毒品者，其所稱向某人購買之供述，須補
    強證據以擔保其供述之真實性。該所謂補強證據，必須與施
    用毒品者關於相關毒品交易之供述，具有相當程度之關聯性
    ，且足使一般人對於施用毒品者之供述無合理之懷疑存在，
    而得確信其為真實，始足當之，最高法院96年度臺上字第
    1029號判決意旨可供參照。
三、查公訴人認被告乙○○涉犯上揭罪嫌，無非係以證人甲○○
    於警詢及偵查中之證述，及雙方通聯之通訊監察譯文等為其
    論據。訊據被告乙○○否認有於上開時、地共同販賣第二級
    毒品與甲○○之犯行。辯稱：伊僅交付裝有第二級毒品甲基
    安非他命之香菸盒與甲○○2 次（即附表二部分），其餘伊
    並無參與等語。
四、經查，證人甲○○於偵查中雖證述：伊向被告丙○○購買第
    二級毒品甲基安非他命，只要交易地點在番婆庄，都是被告
    乙○○拿給伊的，98年12月29日（即附表一編號5 時地）是
    被告乙○○拿安非他命給伊等語（見偵查卷第30～31頁）；
    惟其於警詢時證述：附表一編號5 、6 所示時地購買之甲基
    安非他命，均為被告鐘泉源所親自交付等語（見警A1卷第49
    、51頁），是其於偵查中就此部分之證述是否可採，已有可
    疑。況偵查中經檢察官訊問是否均被告丙○○親自拿毒品交
    付時，證人甲○○證述：「有2 次是叫一個年輕人拿過來，
    其他都是他（即被告丙○○）拿過來」等語（見偵查卷第30
    頁），與其警詢證述附表二編號1 、2 時地購入之甲基安非
    他命毒品係被告乙○○所交付，至其餘如附表一編號3 至6
    所示時地購入之甲基安非他命，均係被告丙○○所交付等情
    相符（見警A1卷第45～54頁）。況證人甲○○於本院審理時
    亦證述：被告乙○○有交付伊甲基安非他命僅有2 次，即附
    表二編號1 、2 共2 次，至附表一編號5 、6 所示之2 次均
    是被告丙○○自己來的（見本院卷第80～88頁），足認證人
    甲○○於偵查中證述只要交易地點在番婆庄，都是被告乙○○拿給伊的等語，並非精確，另其於偵查中證述98年12月29
    日（即附表一編號5 時地）是被告乙○○拿安非他命給伊等
    語，顯為誤記，尚難遽採。
五、綜上所述，公訴人所提之證據無法形成本院認定被告乙○○
    有罪之心證，公訴人復未提出其他適合於證明被告乙○○此
    部分犯罪事實之積極證據，並說明其證據方法與待證事實之
    關係，以說服本院形成有罪之心證，而被告乙○○亦否認此
    部分之犯行，基於「無罪推定、罪疑惟輕」之法理，即不得
    驟為被告乙○○犯罪之認定，本應為無罪之諭知，然公訴人
    認此部分之犯罪事實，與論罪科刑部分（附表二部分），具
    有集合犯之一罪關係，爰不另為無罪之諭知。
據上論斷，應依刑事訴訟法第299 條第1 項前段，毒品危害防制
條例第4 條第2 項、第10條第1 項、第2 項、第17條第2 項、第
18 條 第1 項前段、第19條第1 項，刑法第11條、第28條、第47
條第1 項、第38條第1 項第2 款、第51條第5 款、第9 款，判決
如主文。
本案經檢察官曹合一到庭執行職務。
中    華    民    國    99    年    5     月    24    日
                  刑事第四庭  審判長法  官   蔡憲德
                                    法  官   吳育霖
                                    法  官   梁淑美
以上正本證明與原本無異。
如不服本判決應於收受判決後10日內向本院提出上訴書狀，並應
敘述具體理由；其未敘述上訴理由者，應於上訴期間屆滿後20日
內向本院補提理由書（均須按他造當事人之人數附繕本）「切勿
逕送上級法院」。
中    華    民    國    99    年    5     月    24    日
                                   書記官    林金福
附錄本案論罪科刑法條全文：
毒品危害防制條例第4條
製造、運輸、販賣第一級毒品者，處死刑或無期徒刑；處無期徒
刑者，得併科新臺幣 2 千萬元以下罰金。
製造、運輸、販賣第二級毒品者，處無期徒刑或 7 年以上有期
徒刑，得併科新臺幣 1 千萬元以下罰金。
製造、運輸、販賣第三級毒品者，處 5 年以上有期徒刑，得併
科新臺幣 7 百萬元以下罰金。
製造、運輸、販賣第四級毒品者，處 3 年以上 10 年以下有期
徒刑，得併科新臺幣 3 百萬元以下罰金。
製造、運輸、販賣專供製造或施用毒品之器具者，處 1 年以上
7 年以下有期徒刑，得併科新臺幣 1 百萬元以下罰金。
前五項之未遂犯罰之。
毒品危害防制條例第10條
施用第一級毒品者，處 6 月以上 5 年以下有期徒刑。
施用第二級毒品者，處 3 年以下有期徒刑。
附表一
┌─┬────┬─────┬─────┬────┬───────────┐
│編│販賣對象│交易時間  │交易地點  │交易金額│丙○○所犯之罪及所處之│
│號│        │          │          │（新臺幣│刑（含沒收）          │
│  │        │          │          │）      │                      │
├─┼────┼─────┼─────┼────┼───────────┤
│1 │林建坤（│98年9 月2 │嘉義縣嘉義│1,000元 │丙○○販賣第二級毒品，│
│  │綽號建坤│日下午5 時│高鐵站附近│        │累犯，處有期徒刑肆年陸│
│  │）      │26分許。  │某處。    │        │月。販賣第二級毒品所得│
│  │        │          │          │        │新臺幣壹仟元沒收之，如│
│  │        │          │          │        │全部或一部不能沒收時，│
│  │        │          │          │        │以其財產抵償之；扣案如│
│  │        │          │          │        │附表三編號5 所示之物沒│
│  │        │          │          │        │收之。                │
├─┼────┼─────┼─────┼────┼───────────┤
│2 │林建坤（│99年1 月10│嘉義縣新港│同上。  │丙○○販賣第二級毒品，│
│  │綽號建坤│日下午1 時│鄉溪南村某│        │累犯，處有期徒刑肆年陸│
│  │）      │36分許。  │路邊。    │        │月。販賣第二級毒品所得│
│  │        │          │          │        │新臺幣壹仟元沒收之，如│
│  │        │          │          │        │全部或一部不能沒收時，│
│  │        │          │          │        │以其財產抵償之；扣案如│
│  │        │          │          │        │附表三編號5 所示之物沒│
│  │        │          │          │        │收之。                │
├─┼────┼─────┼─────┼────┼───────────┤
│3 │甲○○（│98年12月16│嘉義縣新港│同上。  │丙○○販賣第二級毒品，│
│  │綽號阿達│日晚上6 時│鄉溪北土地│        │累犯，處有期徒刑肆年陸│
│  │）      │14分許。  │公廟。    │        │月。販賣第二級毒品所得│
│  │        │          │          │        │新臺幣壹仟元沒收之，如│
│  │        │          │          │        │全部或一部不能沒收時，│
│  │        │          │          │        │以其財產抵償之；扣案如│
│  │        │          │          │        │附表三編號5 所示之物沒│
│  │        │          │          │        │收之。                │
├─┼────┼─────┼─────┼────┼───────────┤
│4 │甲○○（│98年12月28│同上。    │同上。  │丙○○販賣第二級毒品，│
│  │綽號阿達│日晚上7 時│          │        │累犯，處有期徒刑肆年陸│
│  │）      │56分許。  │          │        │月。販賣第二級毒品所得│
│  │        │          │          │        │新臺幣壹仟元沒收之，如│
│  │        │          │          │        │全部或一部不能沒收時，│
│  │        │          │          │        │以其財產抵償之；扣案如│
│  │        │          │          │        │附表三編號5 所示之物沒│
│  │        │          │          │        │收之。                │
├─┼────┼─────┼─────┼────┼───────────┤
│5 │甲○○（│98年12月29│嘉義縣新港│同上    │丙○○販賣第二級毒品，│
│  │綽號阿達│日晚上6 時│鄉番婆庄產│        │累犯，處有期徒刑肆年陸│
│  │）      │8 分許。  │業道路。  │        │月。販賣第二級毒品所得│
│  │        │          │          │        │新臺幣壹仟元沒收之，如│
│  │        │          │          │        │全部或一部不能沒收時，│
│  │        │          │          │        │以其財產抵償之；扣案如│
│  │        │          │          │        │附表三編號5 所示之物沒│
│  │        │          │          │        │收之。                │
├─┼────┼─────┼─────┼────┼───────────┤
│6 │甲○○（│99年1 月8 │嘉義縣新港│同上    │丙○○販賣第二級毒品，│
│  │綽號阿達│日晚上10時│鄉番婆庄筍│        │累犯，處有期徒刑肆年陸│
│  │）      │許。      │仔園附近某│        │月。販賣第二級毒品所得│
│  │        │          │處。      │        │新臺幣壹仟元沒收之，如│
│  │        │          │          │        │全部或一部不能沒收時，│
│  │        │          │          │        │以其財產抵償之；扣案如│
│  │        │          │          │        │附表三編號5 所示之物沒│
│  │        │          │          │        │收之。                │
└─┴────┴─────┴─────┴────┴───────────┘
附表二
┌─┬────┬─────┬─────┬────┬───────────┐
│編│販賣對像│交易時間  │交易地點  │交易金額│丙○○、乙○○所犯之罪│
│號│        │          │          │（新臺幣│及所處之刑（含沒收）  │
│  │        │          │          │）      │                      │
├─┼────┼─────┼─────┼────┼───────────┤
│1 │甲○○（│99年1 月4 │嘉義縣新港│1,000 元│丙○○、乙○○共同販賣│
│  │綽號阿達│日晚上8 時│鄉番婆庄產│。      │第二級毒品，丙○○累犯│
│  │）      │8 分許。  │業道路。  │        │，處有期徒刑肆年陸月，│
│  │        │          │          │        │乙○○處有期徒刑年捌│
│  │        │          │          │        │月，販賣第二級毒品所得│
│  │        │          │          │        │新臺幣壹仟元連帶沒收之│
│  │        │          │          │        │，如全部或一部不能沒收│
│  │        │          │          │        │時，以其等財產連帶抵償│
│  │        │          │          │        │之。扣案如附表編號5 所│
│  │        │          │          │        │示之物沒收之。        │
├─┼────┼─────┼─────┼────┼───────────┤
│2 │甲○○（│99年1 月10│嘉義縣新港│同上。  │丙○○、乙○○共同販賣│
│  │綽號阿達│日下午3 時│鄉安和派出│        │第二級毒品，丙○○累犯│
│  │）      │54分許。  │所附近道路│        │，處有期徒刑肆年陸月，│
│  │        │          │。        │        │乙○○處有期徒刑年捌│
│  │        │          │          │        │月，販賣第二級毒品所得│
│  │        │          │          │        │新臺幣壹仟元連帶沒收之│
│  │        │          │          │        │，如全部或一部不能沒收│
│  │        │          │          │        │時，以其等財產連帶抵償│
│  │        │          │          │        │之；扣案如附表三編號2 │
│  │        │          │          │        │、3 所示之毒品沒收銷燬│
│  │        │          │          │        │之；扣案如附表編號5 、│
│  │        │          │          │        │6、8所示之物沒收之。  │
└─┴────┴─────┴─────┴────┴───────────┘
附表三
┌──┬─────────┬─────────────────┐
│編號│物品及數量        │ 所有人及目的                     │
├──┼─────────┼─────────────────┤
│1   │第一級毒品海洛因4 │查獲丙○○所有供施用第一級毒品所用│
│    │包（驗餘淨重1.85公│。                                │
│    │克）              │                                  │
├──┼─────────┼─────────────────┤
│2   │第二級毒品甲基安非│查獲丙○○所有欲販賣之第二級毒品甲│
│    │他命8 包（驗餘淨重│基安非他命。                      │
│    │分別為1.5884、    │                                  │
│    │0.2489 、0.2314 、│                                  │
│    │0.3377、0.7760、  │                                  │
│    │0.2053、1.9839、  │                                  │
│    │0.0217 公克）     │                                  │
├──┼─────────┼─────────────────┤
│3   │第二級毒品甲基安非│查獲乙○○持有，丙○○所有欲販賣之│
│    │他命2 包（驗餘淨重│第二級毒品甲基安非他命。          │
│    │分別為0.1826、0.35│                                  │
│    │01 公克）         │                                  │
├──┼─────────┼─────────────────┤
│4   │分裝空夾鏈袋1 包（│丙○○所有供施用第一級毒品所用。  │
│    │共計46個）、斜削吸│                                  │
│    │管2 支、電子磅秤1 │                                  │
│    │台。              │                                  │
├──┼─────────┼─────────────────┤
│5   │門號0000000000號行│丙○○所有供販賣之第二級毒品甲基安│
│    │動電話1 支（含SIM │非他命之用及預備之物。            │
│    │卡1 枚）、臺灣大哥│                                  │
│    │大儲值卡3 張。    │                                  │
├──┼─────────┼─────────────────┤
│6   │門號0000000000號行│乙○○所有供販賣之第二級毒品甲基安│
│    │動電話1 支（含SIM │非他命之用。                      │
│    │卡1 枚）。        │                                  │
├──┼─────────┼─────────────────┤
│7   │包裝編號1 第一級毒│被告丙○○所有，欲防海洛因裸露、逸│
│    │品海洛因之夾鏈袋  │出、潮濕，供施用第一級毒品所用之物│
│    │                  │。                                │
├──┼─────────┼─────────────────┤
│8   │包裝編號2 、3 第二│丙○○所有，欲防甲基安非他命裸露、│
│    │級毒品甲基安非他命│逸出、潮濕，便於持有藉以販賣甲基安│
│    │之夾鏈袋。        │非他命之用。                      │
└──┴─────────┴─────────────────┘

司法院資訊處製作；財團法人民間司法改革基金會備份。
